【裁判字號】    96,簡上,624
【裁判日期】    970521
【裁判案由】    給付貨款
【裁判全文】
臺灣臺北地方法院民事判決             96年度簡上字第624號
上  訴  人  博洋室內裝修有限公司
                        3
法定代理人  乙○○
                        一樓之2
被上訴人    黃紹育即京采企業社
                        號
訴訟代理人  甲○○
上列當事人間請求給付工程款事件，上訴人對於中華民國96年10
月17日本院台北簡易庭96年度北簡字第38468號第一審判決提起
上訴，本院於97年4月30日言詞辯論終結，判決如下：
    主  文
上訴駁回。
第二審訴訟費用由上訴人負擔。
    事實及理由
甲、程序方面
    按於第二審為訴之變更、追加，非經他造同意，不得為之。
    但請求之基礎事實同一者，不在此限，民事訴訟法第436條
    之1第3項準用第446條第1項但書、第255條第1項但書第2款
    定有明文。查本件被上訴人原基於買賣關係請求上訴人給付
    尾款，嗣於本院審理中追加依承攬關係請求，核其訴之追加
    與上開規定相符，應予准許，合先敘明。
乙、實體方面
一、被上訴人主張：
    上訴人於民國（下同）94年6月間陸續向其訂購鞋櫃等家具
    共新台幣（下同）651,900元，被上訴人已依約送貨至上訴
    人指定地點並完工，然上訴人僅給付部分款項，尚積欠201,
    900元未為給付，又上訴人從未聯繫被上訴人瑕疵之事，且
    其所提之照片亦不能證明有瑕疵，上訴人以此拒付尾款並無
    理由，爰依買賣及承攬契約之法律關係，請求上訴人給付尾
    款等語，並於原審聲明：上訴人應給付被上訴人201,900元
    ，及自起訴狀繕本送達翌日起至清償日止，按年息百分之5
    計算之利息。
    於本院答辯聲明為：上訴駁回。
二、上訴人則以：
    被上訴人所購買之家具為訂製家具，故本件並非僅為買賣關
    係，又被上訴人延誤工期，不參與工程最後驗收，且家具施
    工及品質皆有瑕疵，其屢次以電話通知被上訴人修補，被上
    訴人均置之不理，故其拒付尾款並無不當等語，資為抗辯，
    並於原審聲明：被上訴人之訴駁回。原審為上訴人敗訴之判
    決，上訴人不服提起上訴，於本院聲明：(1)原判決廢棄。(2)
    被上訴人於第一審之訴駁回。
三、不爭執事項：
  (一)上訴人向被上訴人訂購鞋櫃等家具，被上訴人已交貨完畢。
  (二)上訴人尚積欠尾款201,900元未為給付。
四、得心證理由：
    兩造間關於系爭家具之訂購，部分係由上訴人提供家具之設
    計圖及材料樣板予被上訴人，由被上訴人至現場丈量尺寸後
    施作，部分則依被上訴人現有之家具成品交付予上訴人等情
    ，為兩造所不爭執（見本院卷第37頁背面），堪認兩造間所
    訂契約為買賣及承攬之混合契約。上訴人固不否認尚有尾款
    201,900元未為給付，惟以前詞置辯，經查：
  (一)按買受人應按物之性質，依通常程序從速檢查其所受領之物
    。如發見有應由出賣人負擔保責任之瑕疵時，應即通知出賣
    人。買受人怠於為前項之通知者，除依通常之檢查不能發見
    之瑕疵外，視為承認其所受領之物，民法第356條第1、2款
    定有明文。又買受人因物有瑕疵，而得解除契約或請求減少
    價金者，其解除權或請求權，於買受人依第356條規定為通
    知後六個月間不行使而消滅，民法第365條第1項亦有規定。
    查上訴人自承：其打電話通知被上訴人有瑕疵，但被上訴人
    不處理，其才在94年8月拍攝家具瑕疵之照片，後來被上訴
    人寄發存證信函請求尾款，其才發存證信函等語（見本院卷
    第42頁背面），然被上訴人否認上訴人曾通知瑕疵，上訴人
    對此亦未舉證以實其說，揆諸上開說明，應視為其已承認所
    受領之物，自不得再主張物有瑕疵請求減少價金。又縱使上
    訴人受領後曾通知被上訴人瑕疵一事屬實，然上訴人於95年
    5月始寄發存證信函向被上訴人主張請求減少價金，亦已逾6
    個月除斥期間，故系爭家具關於買賣部分上訴人請求減少價
    金拒付尾款並無理由。
  (二)又按工作有瑕疵者，定作人得定相當期限，請求承攬人修補
    之；承攬人不於前條第1項所定期限內修補瑕疵，或依前條
    第3項之規定拒絕修補或其瑕疵不能修補者，定作人得解除
    契約或請求減少報酬，民法第493條、第494條定有明文，是
    以定作人須先通知承攬人修補瑕疵後，始得主張減少報酬。
    本件上訴人雖主張其曾以電話通知被上訴人修補瑕疵，然為
    被上訴人所否認，自應由上訴人負舉證之責，惟上訴人對於
    曾以電話通知修補瑕疵一事，並未舉證以實其說，而其95年
    5月間所寄之存證信函僅表明扣款之意，並無通知瑕疵修補
    之意思表示（見原審卷第31頁），揆諸上開說明，上訴人既
    未先通知被上訴人修補瑕疵，則系爭家具關於承攬部分上訴
    人主張減少報酬拒付尾款，並無理由。
  (三)至上訴人主張被上訴人遲延交貨云云，並未提出任何證據以
    供本院審酌，自難憑信。又兩造雖約定「其餘款項應於交貨
    驗收後7日內支付」，然系爭家具於94年間交貨後既已使用
    至今，應視為已驗收完畢，上訴人自不得以被上訴人未為驗
    收而拒付尾款。
五、從而，被上訴人依買賣及承攬之法律關係，請求上訴人給付
    尾款201,900元及自起訴狀起訴狀繕本送達翌日起即96年8月
    4日起至清償日止，按年息百分之5計算之利息，洵屬有據，
    應予准許，原審為上訴人敗訴之判決，理由雖有不同但結論
    並無二致，上訴意旨指摘原判決不當，求予廢棄改判，為無
    理由，應駁回其上訴。
六、本件事證已臻明確，兩造其餘之攻擊防禦方法或所提證據，
    經本院斟酌後，認均不足以影響本判決之結果，自無一一詳
    予論駁之必要，併此敘明。
七、據上論結，本件上訴無理由，依民事訴訟法第436條之1第3
    項、第463條、第449條第2項、第78條，判決如主文。
中    華    民    國    97    年    5     月    21    日
        民事第五庭    審判長法  官  薛中興
                            法  官  周祖民
                            法  官  蔡如琪
以上正本係照原本作成
本件不得上訴
中    華    民    國    97    年    5     月    21    日
                            書記官  林孔華


司法院資訊處製作；財團法人民間司法改革基金會備份。
